【裁判字號】    96,訴,3793
【裁判日期】    970314
【裁判案由】    毒品危害防制條例
【裁判全文】
臺灣高雄地方法院刑事判決            96年度訴字第3793 號
公  訴  人  臺灣高雄地方法院檢察署檢察官
被      告  己○○
指定辯護人  本院公設辯護人戊○○
被      告  丙○○
選任辯護人  蔡晉祐律師
上列被告因毒品危害防制條例案件，經檢察官提起公訴（96年度
偵字第21196 號），本院判決如下：
    主  文
己○○共同販賣第一級毒品，累犯，處有期徒刑拾捌年，褫奪公
權拾年。扣案之海洛因拾伍包（均含包裝袋，合計淨重壹點陸公
克，空包裝總重伍點零柒公克），均沒收銷燬之。扣案新臺幣壹
萬肆仟元、行動電話肆支（不含0000000000號、0000000000號、
0000 000000 號、0000000000號門號SIM 卡肆枚），均沒收之。
丙○○共同販賣第一級毒品，處有期徒刑拾捌年，褫奪公權拾年
。扣案之海洛因拾伍包（均含包裝袋，合計淨重壹點陸公克，空
包裝總重伍點零柒公克），均沒收銷燬之。扣案新臺幣壹萬肆仟
元、行動電話肆支（不含0000000000號、0000000000號、000000
0000號、0000000000號門號SIM 卡肆枚），均沒收之。
    事  實
一、己○○前於民國92年間，因施用第2 級毒品案件，經本院以
    93年度簡字第770 號判處有期徒刑5 月確定，於94 年2 月4
    日因縮短刑期假釋出監，並付保護管束，於94年3 月6 日保
    護管束期滿，假釋未經撤銷，視為執行完畢。詎其猶不知悔
    改，明知海洛因係經政府公告，列為毒品危害防制條例所稱
    之第一級毒品，不得非法持有、販賣，竟與丙○○、鄭玉清
    （綽號「金剛」、「金光」、「肉圓」）共同基於反覆販賣
    第一級毒品海洛因之單一犯意聯絡，自96年6 月間某日起至
    同年7 月28日止，由鄭玉清（檢察官另案偵查中）提供海洛
    因供己○○、丙○○販賣，鄭玉清並提供0000000000號及00
    00000000號行動電話與丙○○，及提供0000000000號行動電
    話經由丙○○交付己○○，作為丙○○及己○○接聽販賣海
    洛因之聯絡電話，嗣有如附表所示之人欲購買第一級海洛因
    ，與丙○○約定交易毒品之時間、地點後，便由丙○○親自
    於附表編號1 、2 所示之時間、地點，交付如附表所示數量
    之海洛因與附表編號1 、2 所示之人；另或由丙○○以0000
    000000號電話與己○○使用之0000000000號電話聯繫後，轉
    交鄭玉清所提供之上開海洛因予己○○，由己○○於附表編
    號3 至8 所示之時間、地點，依約前往交付如附表所示數量
    之海洛因與附表編號3 至8 所示之人，鄭玉清則每日交付己○○新臺幣（下同）2500元至3000元不等、丙○○每日約
    2000元之代價。嗣於96年7 月28日上午11時30分許，於高雄
    縣林園鄉○○路91巷旁空地，己○○、丙○○及辛○○（所
    涉違反毒品危害防治條例犯行，業經本院通緝中，另行審結
    ）因行跡可疑，為警盤查後，扣得第一級海洛因毒品15包（
    合計淨重1.60公克、純度34.67 ％，純質淨重0.55公克）及
    販毒所得現金14,000元，及上開供販毒聯絡使用之門號0000
    000000號、0000000000號、0000000000號及0000000000號行
    動電話4 支，始悉上情。
二、案經移送高雄縣政府警察局林園分局報告臺灣高雄地方法院
    檢察署檢察官偵查起訴。
    理  由
壹、程序方面：
一、證人辛○○於警詢中之陳述均有證據能力：
    按現行刑事訴訟法採行直接審理原則及言詞審理原則，並保
    障被告之反對詰問權，明定被告以外之人於審判外之言詞或
    書面陳述，除法律有規定者外，原則上不得作為證據。另為
    兼顧現實需要及真實之發現，乃本於例外從嚴之立場，許於
    具備必要性及可信性之特別情況下，例外地承認其有證據能
    力。刑事訴訟法第159 條之3 規定：「被告以外之人於審判
    中有下列情形之一，其於檢察事務官、司法警察官或司法警
    察調查中所為之陳述，經證明具有可信之特別情況，且為證
    明犯罪事實之存否所必要者，得為證據：一、死亡者。二、
    身心障礙致記憶喪失或無法陳述者。三、滯留國外或所在不
    明而無法傳喚或傳喚不到者。四、到庭後無正當理由拒絕陳
    述者。」其立法理由在於考量審判程序中，一旦發生事實上
    無從為直接審理之原因，如一概否定該陳述之證據適格，不
    免違背實體真實發現之訴訟目的，為補救採納傳聞法則，實
    務上所可能發生蒐證困難之問題，始例外地承認該審判外之
    陳述，得採為證據（最高法院95年度台上字第4333號判決參
    照）。查證人即共同被告辛○○於警詢所述，固屬被告己○○、被告丙○○以外之人於審判外之言詞陳述，惟證人辛○○經本院依法合法傳、拘均未到庭，復經本院依法發佈通緝
    在案，有本院之送達證書、警局函覆在卷足憑。又證人辛○○與被告己○○、被告丙○○素無怨隙，衡情證人當無設詞
    構陷被告之必要，是其於警詢所稱，應屬可信，故該等警詢
    陳述既具有可信之特別情況，並為證明犯罪事實存否之必要
    ，依刑事訴訟法第159 條之3 規定，應有證據能力。
二、證人庚○○、乙○○於警詢中之陳述均有證據能力：
    按被告以外之人於檢察事務官、司法警察官或司法警察調查
    中所為之陳述，與審判中不符時，其先前之陳述具有較可信
    之特別情況，且為證明犯罪事實存否所必要者，得為證據，
    刑事訴訟法第 159 條之 2 定有明文。所謂「前後陳述不符
    」之要件，應就前後階段之陳述進行整體判斷，以決定其間
    是否具有實質性差異，惟無須針對全部陳述作比較，陳述之
    一部分有不符，亦屬之。而所謂「較可信之特別情況」之情
    形，亦應就前後陳述時之各種外部情況進行比較，以資決定
    何者外部情況具有可信性，若陳述係在特別可信之情況所為
    ，則虛偽陳述之危險性即不高，雖係審判外陳述，或未經被
    告反對詰問，仍得承認其有證據能力。又所謂外部情況之認
    定例如：時間之間隔、有意識的迴避、受外力干擾、事後串
    謀等。本院審酌證人庚○○、乙○○於警詢所述與其於本院
    審理時之供述顯有前後陳述不符之情（詳如後述），惟其於
    警詢中之證述因距案發日較近，當時記憶自較深刻，可立即
    反應所知，不致因時隔日久而遺忘案情，且證人庚○○、乙○○於案發數日後即面對警察詢問，較無來自被告同庭在場
    之壓力而出於虛偽不實之指證，或事後串謀、考量利害關係
    後而故為迴護被告之動機，揆諸上開說明，其於警詢中所為
    之陳述，客觀上顯具有較可信之特別情況，且亦為證明犯罪
    事實存否所必要，依上揭規定，證人庚○○、乙○○於警詢
    中之證言自有證據能力，而得作為本案之證據。
貳、實體方面：
一、被告己○○部份：
    訊據被告己○○對於上揭事實，業於本院審理中坦承不諱，
    核與證人林明賢、張月娥、徐明立、華益民、丁○○、李振
    豐證述，曾於如附表編號3 至8 所示時間、地點，購買海洛
    因毒品等節相符，又被告己○○遭查獲時，所扣白色粉末15
    包（扣案物品清單記載14包，惟法務部調查局鑑定結果為15
    包，詳本院電話記錄查詢表），經送鑑定結果，均含第一級
    毒品海洛因成分（合計淨重1.60公克、純度34.67 ％，純質
    淨重0.55公克），有法務部調查局96年9 月1 日調科壹字第
    09623064540 號鑑定書1 紙在卷可參，足認該白色粉末，均
    係第一級毒品海洛因無訛。此外，本件尚有第一級毒品海洛
    因15包、被告己○○所持門號0000000000前揭行動電話1 支
    扣案足資佐證，足認被告己○○上開自白核與事實相符，自
    可採為認定事實之證據。本件事證明確，被告己○○之犯行
    ，洵堪認定。
二、被告丙○○部份：
    訊據被告丙○○則矢口否認有共同販賣第一級毒品海洛因之
    犯行，辯稱：96年7 月28日上午11時30分許遭查獲當時，伊
    去找己○○吸食安非他命，是警察來的時候，己○○才將手
    機丟給他；伊在警詢及偵訊中承認販賣海洛因，是被告己○○教伊這樣子說的，因為伊不懂法律，伊進去關後人家說販
    賣海洛因罪很重，伊嚇了一跳云云。經查：
(一)被告丙○○自96年6 月間某日起至96年7 月間某日止，與被告
  己○○共同販賣第一級毒品海洛因之事實，業據證人即共同被
  告己○○迭於警詢證述：「金光」鄭玉清交付0000000000號及
  0000000000號行動電話及一批毒品給被告丙○○，被告丙○○
  接聽要購毒者之電話後，交付由鄭玉清提供之第一級毒品海洛
  因給伊，由伊交付毒品與欲購毒之人之事實等語（見偵卷第11
  頁至第14頁），嗣於偵查中證述：遭警察查獲當天，由被告丙○○身上扣得的14,900元，是伊早上送海洛因收回來的錢，伊
  手上的14包海洛因，是第2 批要送的貨；伊每天晚上10點收工
  時，鄭玉清會透過被告丙○○在伊住處交付2500元的跑路費等
  語（見偵卷第133 頁、第134 頁）明確，核與被告丙○○自警
  詢、偵查迄至本院羈押訊問時供述：0000000000號、00000000
  00號行動電話係綽號「金光」之鄭玉清交付給伊，鄭玉清交付
  海洛因給伊後，伊再將海洛因交付被告己○○，由被告己○○
  送貨收錢後，伊再將被告己○○所交付販賣毒品之款項交付鄭
  玉清等語（見本院96年度聲羈卷第849 號卷第3 頁至第6 頁）
  相符；佐以證人辛○○於警詢中證述：綽號「金剛」的男子在
  昨天下午2 時許到被告己○○家，強迫被告己○○幫「金剛」
  販售海洛因，伊聽到「金剛」說若被告己○○幫忙販毒，會給
  被告己○○一天2000元，0000000000號電話是被告丙○○所使
  用，被告丙○○接到電話後，會打電話給被告己○○叫被告己○○去指定地點；都是綽號「金剛」男子將海洛因交給被告丙○○，被告丙○○再將毒品交給被告己○○販賣給吸毒者（見
  偵卷第31頁、第32頁），衡情以證人辛○○前揭證詞並無為使
  其男友即被告己○○脫免刑責，而迴護被告己○○之情，則其
  與被告丙○○素無怨隙，自無設詞誣陷被告丙○○之理。復衡
  以證人即共同被告己○○對於與被告丙○○共同販賣第一級毒
  品海洛因一節，尚能明確指出與被告丙○○所使用之行動電話
  門號、及該門號行動電話及販賣之第一級毒品海洛因均由鄭玉
  清提供，由此益證證人即共同被告己○○前開證述應非憑空杜
  撰之詞。況被告2 人於上址為警查獲時，扣得白色粉末15包，
  經送法務部調查局鑑驗之結果，確係第一級毒品海洛因無訛之
  情，業經敘明如前，益證證人即共同被告己○○前開證述應非
  子虛，被告丙○○有與被告己○○基於販賣第一級毒品海洛因
  之犯意聯絡，而交付海洛因予被告己○○後，由被告己○○交
  付海洛因予購買毒品之人之事實，堪可認定。
(二)證人即共同被告己○○雖於本院審理中，改證稱並未與被告丙○○一同販賣毒品，係由伊1 人負責接聽電話及販賣毒品，伊
  於警詢、偵訊中陳述毒品係由「金剛」交由被告丙○○後，由
  被告丙○○轉交給伊，是因為當時頭腦不清楚亂說話，伊在警
  局時有教被告丙○○說是「金剛」要被告丙○○把海洛因交給
  伊云云（見本院卷第162 頁），惟觀諸被告己○○於警詢、偵
  訊中，就被告丙○○交付海洛因之時間、次數、每次交付之數
  量，及被告丙○○交付其販賣海洛因之數量，均屢次為明確之
  指陳，且前後一貫，並未見有何證人前揭所述頭腦及神智不清
  之情。再者，被告己○○於本院訊問中亦明確證述：伊所使用
  0000000000號行動電話，是鄭玉清（即綽號金剛）交代被告丙○○拿給伊，被告丙○○之行動電話為0000000000號、及0000
  000000號，每次都由買海洛因之人撥打被告丙○○前揭2 支行
  動電話，被告丙○○再告知伊前往交付海洛因之數量、時間及
  地點，伊收錢之後再交給被告丙○○，被告丙○○再交給鄭玉
  清等語（參本院卷(一)30頁、第31頁），則被告己○○於本院訊
  問時，在對答如流、頭腦清晰，真實性及任意性均受確保之情
  形下所為證述之內容，均與其警詢、偵訊所述相符，足徵證人
  己○○嗣於本院審理中翻異前詞，改為上開證述均屬事後迴護
  被告丙○○之詞，委無可信。再參以證人即被告己○○於本院
  審理中另供陳：鄭玉清的綽號是「肉圓」、「金光」（臺語）
  ，拜託伊幫忙賣毒品，鄭玉清是被告丙○○的同學，鄭玉清之
  前有跟被告丙○○會客，叫伊把罪擔起來等語（見本院卷一第
  211 頁至第213 頁、本院卷二第37頁），堪認被告己○○遲至
  本院審理中，始復改稱自始由其1 人販賣海洛因，係基於外在
  之壓力，而企圖1 人將販賣海洛因罪責擔起之故，益見被告己○○前開於本院審理中所述難以盡信。
(三)被告丙○○雖嗣於本院審理中，以前揭情詞置辯，惟綜觀被告
  丙○○於警詢、偵查迄至本院羈押訊問時，對於交付海洛因與
  被告己○○以供其販賣毒品海洛因之聯絡方式、交付地點、每
  次交付之數額等節均供述明確；再觀諸證人即共同被告己○○
  於 96 年 7 月 28 日第一次警詢中，原證述伊手中遭查扣之
  海洛因係向被告丙○○購得，目的為供己施用；遲至被告丙○○於 96 年 7 月 28 日下午 5 時 20 分許警詢中，坦承前揭
  與被告己○○共同販賣海洛因犯行後，被告己○○始於同日晚
  間 7 時 20 分許製作第二次警詢筆錄時，就與被告丙○○有
  共同販賣第一級毒品犯行明確證述，則被告己○○於被告丙○○製作警詢筆錄前，既否認有販賣第一級毒品海洛因犯行，如
  何教導被告丙○○為前揭供述；又依常理言之，一般人均知販
  賣毒品係屬重罪，常人豈有在未涉犯此等販毒重罪犯行，徒因
  配合他人之供述，自行羅織已涉犯此等罪刑，復因聽聞知悉販
  賣毒品懲罰甚嚴後，再就所未涉犯之罪刑加以否認。是被告丙○○上開辯稱：伊在警詢及偵訊中承認販賣海洛因，是被告己○○教伊這樣子說的，因為伊不懂法律，伊進去關後人家說販
  賣海洛因罪很重，伊嚇了一跳云云，亦顯與常理相悖，要難採
  信。
(四)雖證人李家霞於本院審理中證稱：伊總共買過1、2 次毒品，
  交付毒品給伊之人不包括在庭之被告己○○及丙○○云云（見
  本院卷第35頁），然觀諸證人乙○○於警詢中，係經員警提示
  被告己○○、被告丙○○、被告辛○○、證人庚○○等4 人之
  照片後，證人李家霞證述：伊認識照片中之1 人，並指出伊因
  買毒品認識被告丙○○，不認識其餘3 人，復明確證稱第1 次
  向被告丙○○購買海洛因之時間於96年6 月21日24時許，在林
  園鄉潭頭村「今日超商」外，以500 元購買海洛因1 小包；第
  2 次於96年7 月5 日13時許，亦在林園鄉潭頭村「今日超商」
  外，向被告丙○○以500 元購買海洛因1 小包；第3 次是於96
  年7 月28日13時許，在林園鄉中芸國中校門前，以公用電話撥
  打0000000000號，欲以500 元購買海洛因時，即被警方查獲（
  見偵卷第39頁），綜觀證人李家霞於警詢之證述，非但就向被
  告丙○○購買海洛因之時間、地點及次數等均證述綦祥，且經
  警員同時提供被告己○○、丙○○、李家霞及庚○○之照片後
  ，供證人李家霞指認，其指認之過程未經誘導，相較於證人李
  家霞於本院中距離案發時間較久，且於辯護人詰問時有被告在
  庭之壓力，足徵其於警詢中所述自較可採，證人李家霞有於起
  訴書附表所示之時間向被告丙○○購買海洛因一節，堪以認定
  。
(五)證人庚○○於警詢中原證稱：警方於96年7 月28日11時30分許
  ，在高雄縣林園鄉○○村○○路91巷口，查獲被告己○○、辛○○、丙○○時，伊當時才到現場不久，是要與己○○商討事
  情警方就來查緝。伊吸食的海洛因是向丙○○購買的，第1 次
  是7 月20日左右，在高雄縣林園鄉○○村○○路91巷口以3000
  元購得；第2 次是7 月27日9 時許，亦在同樣地點以4000元向
  丙○○購得，但於當日12時許，所購買的毒品就被小港分局查
  獲。丙○○每天均會不定時在高雄縣林園鄉○○村○○路91巷
  口販毒，所以伊需要毒品時均會前往該處與丙○○交易等語，
  並當場指認丙○○無誤（見偵卷第35頁、第36頁）。惟嗣後於
  本院審理中，改稱：遭員警查獲當天，伊打電話給「金光」要
  買海洛因，「金光」要伊去找被告己○○買，之前沒有跟被告
  己○○及被告丙○○買過海洛因，因為當時才剛施用海洛因；
  之前在警局陳述向被告丙○○買過2 次，係因員警要伊被告己○○與被告丙○○2 個人選1 個講，因為被告己○○係伊堂兄
  弟，所以才說被告丙○○云云（見本院卷第32頁），然觀諸證
  人庚○○之前揭警詢證述，係證稱遭員警查獲當日前往該處與
  被告己○○談事情，並未提及當日有購買海洛因一節，則其於
  審理中復改稱當日係前往該處所向被告己○○購買毒品，其動
  機即有可疑；再觀諸證人前於警詢中，就與被告丙○○歷次購
  買海洛因之時間、地點、數量證述明確，參以販賣毒品之罪則
  甚重，指證他人販毒，將使他人遭科重刑，本身亦須承擔誣告
  或偽證之刑責，證人庚○○應無誣攀被告，而為不實指證被告
  丙○○販賣海洛因次數及金額之必要。則證人庚○○於本院審
  理中，始證稱當日欲向被告己○○購買海洛因，之前沒有跟被
  告己○○、被告丙○○購買，顯係為附和被告己○○之說詞而
  為之證述，顯無足採，從而，證人庚○○於警詢中證述於附表
  所示之時間、地點，向被告丙○○購買海洛因一節，亦堪採信
  。
(六)綜上所述，被告所辯各節，均不足採信，本案事證明確，被告
  上揭販賣第一級毒品海洛因之犯行，洵堪認定，應予依法論科
  。
二、論罪科刑部分：
  (一)按海洛因係毒品危害防制條例第2 條第2 項第1 款所稱之第
    一級毒品，核被告所為，係犯毒品危害防制條例第4 條第1
    項之販賣第一級毒品罪。被告2 人為販賣而多次持有海洛因
    之低度行為，均應為販賣之高度行為所吸收，不另論罪。被
    告己○○、被告丙○○與共犯鄭玉清間，就本件販賣第一級
    毒品海洛因之犯行，有犯意聯絡及行為分擔，應依刑法第28
    條論以共同正犯。又刑事法若干犯罪行為態樣，本質上原具
    有反覆、延續實行之特徵，立法時既予特別歸類，定為犯罪
    構成要件之行為要素，則行為人基於概括之犯意，在密切接
    近之一定時、地持續實行之複次行為，倘依社會通念，於客
    觀上認為符合一個反覆、延續性之行為觀念者，於刑法評價
    上，即應僅成立一罪，學理上所稱「集合犯」之職業性、營
    業性或收集性等具有重複特質之犯罪均屬之。（最高法院95
    年度臺上字第1079號判決可資參照）。查被告己○○、被告
    丙○○12次共同販賣第一級毒品海洛因，時間均在96年6 月
    及7 月間，地點均在高雄縣林園鄉，模式皆係利用上開門號
    0000000000號及0000000000號行動電話做聯繫工具，以每包
    500 元價格賣出，其犯罪時間及地點均具有密接性，販賣犯
    行具有反覆性，而屬具有預定數個同種類行為將反覆實行之
    集合犯，依前開說明，應包括性地論以一罪，較屬合理。被
    告己○○有事實欄所載之前科紀錄，有臺灣高等法院被告前
    案紀錄表1 份在卷可稽，被告己○○受上開有期徒刑之執行
    完畢後5 年以內故意再犯本件有期徒刑以上之罪，為累犯，
    應依刑法第47條第1 項之規定加重其刑，惟因販賣第一級毒
    品罪之法定本刑為死刑或無期徒刑部份，依法不得再予加重
    ，併予敘明。
  (二)另被告2 人所犯上開販賣第一級毒品罪之法定本刑為死刑或
    無期徒刑之罪，惟念其販賣第一級毒品次數非多，數量非鉅
    ，每次實際販毒所得利益亦僅1,500 元至2000元，所生危害
    與查獲販賣毒品數量達數公斤以上相較，顯然有別而無從比
    擬，倘科以被告該法定最低之刑，尚嫌過重，情輕法重，其
    情狀尚堪憫恕，爰均依刑法第59條規定，減輕其刑。爰審酌
    被告2 人明知毒品危害人身健康，竟為貪圖不法利益，受他
    人指使販賣第一級毒品海洛因，戕害他人身心健康，並妨害
    社會公共秩序及善良風俗，殊不足取，被告丙○○於犯後否
    認犯行，未見悔意，惟念被告己○○犯後坦承犯行，2 人販
    賣毒品數量非多，兼衡渠等犯罪之手段，及對本件犯行參與
    之程度等一切情狀，分別量處如主文所示之刑，以示懲儆。
    又本件依被告2 人犯罪之性質，認有褫奪公權之必要，依刑
    法第37條第2 項，均併予宣告褫奪公權如主文所示之期間。
  (三)末以，在被告己○○處扣得之白色粉末15包，經送鑑定結果
    ，均係第一級毒品海洛因無訛，已如前述，爰依毒品危害防
    制條例第18條第1 項前段之規定，不論屬於被告與否，均應
    於被告2 人之宣告刑下併予宣告沒收銷燬之。又因毒品鑑驗
    一般係以傾倒之方式，將包裝袋內之第一級毒品海洛因倒出
    而與包裝袋分離而稱重，必要時，輔以刮杓刮取袋內粉末，
    然無論依何種方式分離，包裝袋內均有極微量之第一級毒品
    海洛因殘留，此業經法務部調查局以93年3 月19日調科壹字
    第09300113060 函釋在案，此為本院職務上已知之事實，是
    足認前開空包裝袋，其內含有極微量第一級毒品海洛因殘留
    而無法析離，應整體視為查獲之第一級毒品海洛因，依毒品
    危害防制條例第18條第1 項前段之規定，諭知沒收銷燬之。
    至檢驗耗用之海洛因既已滅失，自無庸宣告沒收銷燬，附此
    敘明。又經警於上址在被告丙○○身上所扣得之14,900現金
    中之1 萬4000元現金部分，係屬被告2 人販賣第一級毒品所
    得之財物，業據被告己○○、被告丙○○供承在卷（參偵卷
    第135 頁；第22頁反面）應依毒品危害防制條例第19條第1
    項之規定，並基於共犯責任共同原理，於被告2 人之宣告刑
    下併予宣告沒收之【上開現金因已扣案，自無不能沒收情形
    ，故僅依毒品危害防制條例第19條第1 項規定沒收之，即為
    已足，均無須為如全部或一部不能沒收時，追徵其價額或以
    其財產抵償之諭知】。扣案之0000000000、0000000000號行
    動電話2 支為共犯鄭玉清提供予被告丙○○使用，00000000
    00號行動電話則為被告丙○○所有，及0000000000號行動電
    話為被告己○○所有，業據被告2 人供承在卷（見偵卷第
    137 頁、本院卷第55頁），且係供本件販賣海洛因聯繫之物
    ，前已敘明，爰應依毒品危害防制條例第19條第1 項之規定
    ，並基於共犯責任共同原理，就扣案4 支行動電話於被告2
    人之宣告刑下併予宣告沒收。至扣案行動電話內000000000
    號門號晶片1 枚，業經被告丙○○供承申請人為其兄周自強
    ，被告丙○○並非該門號之申請人，另扣案之和信00000000
    00號、00000000 00 號及0000000000號行動電話之晶片，均
    係鄭玉清交付被告2 人使用，卷內復查無其於證據資料足證
    係被告2 人或共犯所有（和信電訊股份有限公司之門號，門
    號SIM 卡屬申請人所有，有該公司95年3 月9 日和信（業服
    ）字第0952020937號函在卷可考），故上開行動電話內和信
    門號000000000 號、0000000000號、0000000000號、000000
    0000號之晶片卡共4 枚均不予宣告沒收。另扣案之900 元，
    除前開經本院認明之1 萬4 千元部分外，並無證據證明此扣
    案物係被告2 人販賣第一級毒品所得之物，自無從為沒收之
    諭知，併此敘明。
三、被告辛○○部分，由本院另行審結。
據上論斷，應依刑事訴訟法第299 條第1 項前段，毒品危害防制
條例第4 條第1 項、第18條第1 項前段、第19條第1 項，刑法第
11條、第28條、第59條、第47條第1 項、第37條第2 項，判決如
主文。
本案經檢察官甲○○到庭執行職務。
中    華    民    國    97    年    3     月    14    日
                  刑事第十一庭  審判長法  官  施柏宏
                                      法  官  黃宗揚
                                      法  官  黃繼瑜
以上正本證明與原本無異。
如不服本判決應於收受本判決後10日內向本院提出上訴書狀，並
應敘述具體理由，如未敘述上訴理由者，應於上訴期間屆滿後20
日內補提理由書狀於本院（均須按他造當事人之人數附繕本）「
切勿逕送上級法院」。
中    華    民    國    97    年    3     月    14    日
                                      書記官  曾小玲
附錄本案論罪法條：
毒品危害防制條例第4條第1項
製造、運輸、販賣第一級毒品者，處死刑或無期徒刑；處無期徒
刑者，得併科新臺幣 1 千萬元以下罰金。
附表：
 ┌──┬──────┬───┬────────┬───────┬──────┬───────┐
 │編號│交付毒品時間│販賣毒│交付毒品地點    │交付第一級毒品│交易價格（新│購買毒品之方式│
 │    │            │品對象│                │海洛因之數量  │臺幣：元）  │              │
 ├──┼──────┼───┼────────┼───────┼──────┼───────┤
 │一  │96年7月20日 │庚○○│高雄縣林園鄉大義│購買重量不詳。│第1次3,000元│需要毒品時，即│
 │    │、27日及28日│      │路91巷巷口。    │              │，第2次4,000│前往高雄縣林園│
 │    │，共3次，最 │      │                │              │元。        │鄉○○路91巷巷│
 │    │後1次遭警查 │      │                │              │            │口，找尋被告周│
 │    │獲，尚未交易│      │                │              │            │自建。        │
 │    │。          │      │                │              │            │              │
 ├──┼──────┼───┼────────┼───────┼──────┼───────┤
 │二  │96年6月21日 │乙○○│高雄縣林園鄉潭頭│每次購買1 小包│每次500元   │以公用電話撥打│
 │    │、7月5日及28│      │村「金日超商」外│，重量不詳。  │            │0000000000號電│
 │    │日，共3次， │      │。              │              │            │話聯絡，由被告│
 │    │最後1次遭警 │      │                │              │            │丙○○前往約定│
 │    │查獲，尚未交│      │                │              │            │地點交付毒品。│
 │    │易。        │      │                │              │            │              │
 ├──┼──────┼───┼────────┼───────┼──────┼───────┤
 │三  │96年7月25日 │林明賢│96年7 月25日，在│購買1小包，重 │第1次1000元 │撥打0000000000│
 │    │及28日，共2 │      │高雄縣林園鄉潭得│量不詳。      │            │號電話聯絡，由│
 │    │次，最後1次 │      │村「想像力遊藝場│              │            │被告己○○前往│
 │    │遭警查獲，尚│      │」外。          │              │            │約定地點交付毒│
 │    │未交易。    │      │                │              │            │品。          │
 ├──┼──────┼───┼────────┼───────┼──────┼───────┤
 │四  │96年7月21日 │張月娥│高雄縣林園鄉潭頭│每次購買1 小包│每次500元   │撥打0000000000│
 │    │、24日及28日│      │村「金日超商」外│，重量不詳。  │            │號電話聯絡，由│
 │    │，共3次，最 │      │。              │              │            │被告己○○、顏│
 │    │後1次遭警查 │      │                │              │            │麗芬前往約定地│
 │    │獲，尚未交易│      │                │              │            │點交付毒品。  │
 │    │。          │      │                │              │            │              │
 ├──┼──────┼───┼────────┼───────┼──────┼───────┤
 │五  │96年6月份起 │徐明立│高雄縣林園鄉潭頭│每次購買1 小包│每次500元   │撥打0000000000│
 │    │至96年7月28 │      │村「金日超商」外│，重量不詳。  │            │號電話聯絡，由│
 │    │日，共3次， │      │。              │              │            │被告己○○前往│
 │    │最後1次遭警 │      │                │              │            │約定地點交付毒│
 │    │查獲，尚未交│      │                │              │            │品。          │
 │    │易。        │      │                │              │            │              │
 ├──┼──────┼───┼────────┼───────┼──────┼───────┤
 │六  │96年6月下旬 │華益民│第1次及第2次，在│每次購買1 小包│每次500元   │撥打0000000000│
 │    │起至96年7月 │      │高雄縣林園鄉王公│，重量不詳。  │            │號電話聯絡，由│
 │    │28日，共4次 │      │國小，第3 次，在│              │            │被告己○○前往│
 │    │，最後1次遭 │      │被告己○○住處附│              │            │約定地點交付毒│
 │    │警查獲，尚未│      │近。            │              │            │品。          │
 │    │交易。      │      │                │              │            │              │
 ├──┼──────┼───┼────────┼───────┼──────┼───────┤
 │七  │96年6月某日 │丁○○│高雄縣林園鄉某處│購買1 小包，重│500元       │撥打0000000000│
 │    │            │      │。              │量不詳。      │            │號電話聯絡，由│
 │    │            │      │                │              │            │被告己○○、顏│
 │    │            │      │                │              │            │麗芬前往約定地│
 │    │            │      │                │              │            │點交付毒品。  │
 ├──┼──────┼───┼────────┼───────┼──────┼───────┤
 │八  │96年7月23日 │李振豐│高雄縣林園鄉潭頭│每次購買1 小包│每次500元   │撥打0000000000│
 │    │、24日及29日│      │村「金日超商」外│，重量不詳。  │            │號電話聯絡，由│
 │    │，共3次，最 │      │。              │              │            │被告己○○、顏│
 │    │後1次遭警查 │      │                │              │            │麗芬前往約定地│
 │    │獲，尚未交易│      │                │              │            │點交付毒品。  │
 │    │。          │      │                │              │            │              │
 ├──┴──────┴───┴────────┴───────┴──────┴───────┤
 │販毒所得共計：1萬4千元。                                                                  │
 └─────────────────────────────────────────────┘


司法院資訊處製作；財團法人民間司法改革基金會備份。
